臺灣臺中地方法院刑事判決　　　九十四年度訴字第二六一七號
公　訴　人　臺灣臺中地方法院檢察署檢察官
被　　　告　乙○○
選任辯護人　林益輝律師
上列被告因違反槍砲彈藥刀械管制條例案件，經檢察官提起公訴
（九十四年度偵字第一０九二二號），本院判決如下：
    主    文
乙○○未經許可，持有衝鋒槍、手槍，累犯，處有期徒刑陸年陸
月，併科罰金新臺幣壹佰萬元，罰金如易服勞役，以罰金總額與
陸個月之日數比例折算。扣案如附表所示之槍枝、子彈均沒收。
    犯罪事實
一、乙○○曾因違反肅清煙毒條例、違反麻醉藥品管理條例、違
    反槍砲彈藥刀械管制條例及竊盜等罪，經本院以民國八十年
    度訴字第一九六六號判決合併定應執行刑為有期徒刑九年十
    月確定，嗣經軍事審判機關與其另犯之無故離去職役罪所處
    二年有期徒刑合併定應執行刑為有期徒刑十一年六月確定後
    ，依軍事檢察官所發之執行指揮書送國防部新店監獄執行，
    嗣因假釋中付保護管束出監，於九十二年三月七日保護管束
    期滿未經撤銷假釋，其未執行之刑，以已執行論。詎其猶不
    知悔改，明知槍砲、彈藥未經中央主管機關許可，不得持有
    ，竟仍於九十二年三、四月間某日，在屏東縣屏東市某處（
    地址不詳），自綽號「阿龍」之姓名年籍不詳成年（年約四
    、五十歲）男子處，受讓均具有殺傷力之迷你烏茲衝鋒槍一
    枝（為仿美國INGRAM廠M11型口徑9mm衝鋒槍製造之仿造衝鋒
    槍；槍枝管制編號：0000000000號）、制式九０手槍二枝（
    其中一枝為以色列IMI廠製941FBL型口徑9mm之制式半自動手
    槍，槍枝管制編號：0000000000號；另一枝為德國SIG SAUE
    R廠製P226型口徑9mm制式半自動手槍，槍枝管制編號：0000
    000000號）、九０子彈約五、六十顆，以抵償「阿龍」積欠
    其之新臺幣一百五十萬元債務，而未經許可，持有上開具有
    殺傷力之衝鋒槍、手槍及子彈，此後，即不定時隨身攜帶其
    中部分之槍、彈，用以防身（其間，並曾至雲林縣虎尾鎮荒
    郊之農地處，試射部分子彈，以瞭解上開槍、彈之性能），
    其餘未攜帶在身之槍、彈，則藏放於雲林縣斗六市○○街二
    號三樓之三之租屋處內。嗣因其另涉違反毒品危害防制條例
    案件，經臺灣臺中地方法院檢察署檢察官指揮內政部警政署
    刑事警察局偵六隊及臺中縣警察局霧峰分局員警偵辦，先於
    九十四年六月二十九日下午六時三十分許，在臺中市南屯區
    ○○○街四三三號前將其逮捕，並經其同意，在其所駕駛車
    牌號碼5K-5822 號自用小客車內之背包中，搜索扣得上開具
    有殺傷力之德國SIG SAUER廠製P226型口徑9mm制式半自動九
    ０手槍一枝（槍枝管制編號：0000000000號）、九０子彈二
    十三顆（其中十八顆為口徑9 mm之制式子彈，另五顆為由土
    造金屬彈殼加裝直徑8.8 mm金屬彈頭而成之土造子彈），再
    於翌日（即同年六月三十日）凌晨二時二十分許，至其位於
    雲林縣斗六市○○街二號三樓之租屋處，扣得上開具有殺傷
    力之仿美國INGRAM廠M11型口徑9mm衝鋒槍製造之仿造迷你烏
    茲衝鋒槍一枝（槍枝管制編號：0000000000號）、以色列IM
    I廠製941FBL型口徑9mm之制式半自動九０手槍一枝（槍枝管
    制編號：0000000000號）、九０子彈二十顆（其中五顆為口
    徑9mm之制式子彈，另十五顆為由土造金屬彈殼加裝直徑8.8
    mm金屬彈頭而成之土造子彈），而查獲上情。
二、案經臺中縣警察局霧峰分局報告臺灣臺中地方法院檢察署檢
    察官偵查起訴。
    理   由
一、上開犯罪事實，業據被告乙○○坦承不諱，核與卷附臺中縣
    警察局霧峰分局搜索扣押筆錄、扣押物品目錄表各二份（分
    別附於警詢卷第十九頁及第三十八頁以下）、查獲現場與扣
    案物品相片（附於偵查卷第四十五頁至第四十八頁）所示之
    情形相符，復有上開迷你烏茲衝鋒槍一枝、九０手槍二枝及
    九０子彈四十三顆扣案可證，而扣案之槍、彈經送請內政部
    警政署刑事警察局鑑定結果，認：「送鑑迷你烏茲衝鋒槍一
    枝（槍枝管制編號：0000000000號），認係仿美國INGRAM廠
    M11型口徑9mm（9x19mm）衝鋒槍製造之仿造衝鋒槍，機械性
    能良好，可擊發口徑9mm（9x19 mm）制式子彈，認具殺傷力
    」、「送鑑九０手槍一枝（槍枝管制編號：0000000000號）
    ，認係以色列IMI廠製941FBL型口徑9mm之制式半自動手槍，
    機械性能正常，可擊發同口徑制式子彈，認具殺傷力」、「
    送鑑九０手槍一枝（槍枝管制編號：0000000000號），認係
    德國SIG SAUER廠製P226型口徑9mm制式半自動手槍，機械性
    能良好，可擊發同口徑制式子彈，認具殺傷力」、「送鑑九
    ０子彈二十三顆，鑑定情形如下：(一)一十八顆，認均係口徑
    9mm 之制式子彈（試射五顆），認均具殺傷力。(二)五顆，認
    均係由土造金屬彈殼加裝直徑8.8mm 金屬彈頭而成之土造子
    彈，經取樣二顆試射結果，均可擊發，認均具殺傷力」、「
    送鑑九０子彈二十顆，鑑定情形如下：(一)五顆，認均係口徑
    9mm 之制式子彈（試射四顆），認均具殺傷力。(二)一十五顆
    ，認均係由土造金屬彈殼加裝直徑8.8 mm金屬彈頭而成之土
    造子彈，經取樣五顆試射結果，均可擊發，認均具殺傷力」
    等情，亦有內政部警政署刑事警察局九十四年六月三十日刑
    鑑字第0940100849號槍彈鑑定書及所附相片二十三張附卷可
    稽（附於偵查卷第五十二頁至第六十一頁），是核被告之自
    白與事實相符，本件事證明確，被告犯行堪以認定。
二、按違反槍砲彈藥刀械管制條例之持有行為，其持有之繼續，
    為行為之繼續（最高法院八十八年度第八次刑事庭會議決議
    意旨參照），是核被告乙○○所為，係犯違反槍砲彈藥刀械
    管制條例第七條第四項之未經許可持有衝鋒槍及手槍罪，及
    同條例第十二條第四項之未經許可持有子彈罪。其以一持有
    行為，同時觸犯上開構成要件不同之二罪，為想像競合犯，
    應從一重之違反槍砲彈藥刀械管制條例第七條第四項之未經
    許可持有衝鋒槍及手槍罪處斷。又查，被告曾因違反肅清煙
    毒條例、違反麻醉藥品管理條例、違反槍砲彈藥刀械管制條
    例及竊盜等罪，經本院以八十年度訴字第一九六六號判決合
    併定應執行刑為有期徒刑九年十月確定，嗣經軍事審判機關
    與其另犯之無故離去職役罪所處二年有期徒刑合併定應執行
    刑為有期徒刑十一年六月確定後，依軍事檢察官所發之執行
    指揮書送國防部新店監獄執行，嗣因假釋中付保護管束出監
    ，於九十二年三月七日保護管束期滿未經撤銷假釋，其未執
    行之刑，以已執行論等情，有其臺灣高等法院被告前案紀錄
    表及臺灣臺中地方法院八十一年度執字第七八六號影卷與所
    附之空軍防砲警衛司令部函文、定應執行刑之裁定及軍事檢
    察官執行指揮書各影本一份附卷可稽，其於受有期徒刑之執
    行完畢後五年內，再犯本件有期徒刑以上之罪，為累犯，應
    依法加重其刑（最高法院八十二年度臺上字第六八六五號判
    決意旨雖認：「按累犯之規定，於前所犯罪依軍法受裁判者
    ，不適用之，刑法第四十九條定有明文。此於前犯數罪定執
    行刑案件，其中一罪係受軍法裁判者亦然。蓋數罪之合併定
    執行刑，既無從嚴予區分各罪分別於何時執行完畢，自應為
    被告作有利之解釋」，惟本院審酌被告所受刑之執行中，確
    有部分為依司法機關之確定判決所為刑之宣告，而受刑人究
    應由何機關定執行刑及在司法或軍事監獄處所執行，乃純基
    於裁判確定先後等偶然之因素，且「數罪併罰案件之執行完
    畢，係指數罪定應執行之刑後，已將該應執行之刑執行完畢
    而言」，最高法院早於七十八年度第二次刑事庭會議即作有
    決議可資參照，是以該被告所受司法機關與軍事審判機關刑
    之宣告及依此所定之執行刑，既已於九十二年三月七日假釋
    期滿執行完畢，被告於五年內再犯本件有期徒刑以上之罪，
    仍應論以累犯；相同之見解參司法院 廳刑一字第00932號
    研究意見）。爰審酌被告之素行欠佳，其前曾有違反槍砲彈
    藥刀械管制條例之前案紀錄，卻再為本件違反槍砲彈藥刀械
    管制條例之犯行，且其本件持有槍、彈之數量可觀、殺傷力
    亦驚人，對於社會安全與公共秩序之潛在危害實大，惟並無
    任何證據顯示其曾用以犯罪，且其犯後已坦承全部犯行、接
    受審判之態度良好，及其犯罪之動機、持有之期間等一切情
    狀，予以量處如主文所示之刑，並諭知罰金如易服勞役之折
    算標準，以示懲儆。
三、扣案均具有殺傷力之仿美國INGRAM廠M11型口徑9mm衝鋒槍製
    造之仿造迷你烏茲衝鋒槍一枝（槍枝管制編號：0000000000
    號）、以色列IMI廠製941FBL型口徑9mm之制式半自動九０手
    槍一枝（槍枝管制編號：0000000000號）、德國 SIG SAUER
    廠製P226型口徑9mm 制式半自動九０手槍一枝（槍枝管制編
    號：0000000000號）、九０子彈四十三顆（其中二十三顆為
    口徑9mm 之制式子彈，另二十顆為由土造金屬彈殼加裝直徑
    8.8mm 金屬彈頭而成之土造子彈），除其中於鑑定中經試射
    之九０子彈十六顆，已失其完整之子彈動能與結構，而失其
    殺傷力，已非違禁物，應不予沒收外，其餘扣案之物品（如
    附表所示），均屬違禁物，應依刑法第三十八條第一項第一
    款之規定宣告沒收。
據上論斷，應依刑事訴訟法第二百九十九條第一項前段，槍砲彈
藥刀械管制條例第七條第四項、第十二條第四項，刑法第十一條
前段、第五十五條、第四十七條、第四十二條第三項、第三十八
條第一項第一款，判決如主文。
本案經檢察官甲○到庭執行職務。
中　　華　　民　　國  九十四　年　　十　　月　  十二　日
                臺灣臺中地方法院刑事第六庭
                    審判長法  官  簡 源 希
                          法  官  林 念 祖
                          法  官  鄧 敏 雄
上正本證明與原本無異
如不服本判決，應於送達後十日內向本院提出上訴狀（須附繕本
），上訴於臺灣高等法院臺中分院。
                          書記官  黃 士 益
中　　華　　民　　國  九十四　年　　十　　月　  十二　日
附錄本案論罪科刑參考法條全文：
槍砲彈藥刀械管制條例第七條第四項
未經許可，持有、寄藏或意圖販賣而陳列第一項所列槍砲、彈藥
者，處五年以上有期徒刑，併科新臺幣一千萬元以下罰金。
槍砲彈藥刀械管制條例第十二條第四項
未經許可，持有、寄藏或意圖販賣而陳列子彈者，處五年以下有
期徒刑，併科新台幣三百萬元以下罰金。
附表：應沒收之扣案物品
1.具有殺傷力之仿美國INGRAM廠M11型口徑9mm衝鋒槍製造之仿造
  迷你烏茲衝鋒槍壹枝（槍枝管制編號：0000000000號）。
2.具有殺傷力之以色列IMI廠製941FBL型口徑9mm之制式半自動九
  ０手槍壹枝（槍枝管制編號：0000000000號）。
3.具有殺傷力之德國SIG SAUER廠製P226型口徑9mm制式半自動九
  ０手槍壹枝（槍枝管制編號：0000000000號）。
4.具有殺傷力之九０子彈貳拾柒顆（均為鑑定過程中所餘未經試
  射之子彈，其中拾肆顆為口徑9mm之制式子彈，另拾參顆為由
  土造金屬彈殼加裝直徑8.8mm金屬彈頭而成之土造子彈）。
